臺灣高等法院臺中分院刑事裁定
110年度抗字第1232號
抗  告  人  
即受 刑 人  李宗哲





上列抗告人即受刑人因定應執行刑案件，不服臺灣臺中地方法院
中華民國110年9月27日裁定（110年度聲字第3507號），提起抗
告，本院裁定如下：
    主  文
抗告駁回。
    理  由
一、抗告人即受刑人李宗哲（下簡稱抗告人）之抗告意旨略以：
    抗告人所犯如原裁定附表編號1至12所示之罪等屬同一案件
    ，受臺灣臺中地方法院分論併罰判決裁定後，定應執行刑為
    有期徒刑7年6月確定，但抗告人認為裁定合併後量刑比例過
    重，也依據刑法詐欺罪案件，可處1年以上至7年以下有期徒
    刑，而也都同屬同一案件，但裁定合併後卻為7年6月，顯然
    合併後量刑過重，懇請鈞院能給予抗告人一個改過自新重新
    向善之機會，並念在抗告人與被害人康宜萱達成和解賠償之
    份上，給予抗告人從輕裁定量刑之機會等語。
二、按裁判確定前犯數罪者，併合處罰之；數罪併罰，有二裁判
    以上者，依刑法第51條之規定，定其應執行之刑，刑法第50
    條、第53條分別定有明文。次按法律上屬於自由裁量之事項
    ，有其外部性界限及內部性界限，並非概無拘束。依據法律
    之具體規定，法院應在其範圍選擇為適當之裁判者，為外部
    性界限；而法院為裁判時，應考量法律之目的，及法律秩序
    之理念所在者，為內部性界限。法院為裁判時，二者均不得
    有所踰越。在數罪併罰，有二裁判以上，定其應執行之刑時
    ，固屬於法院自由裁量之事項，然仍應受前揭外部性界限及
    內部性界限之拘束（最高法院94年度台非字第233號判決意
    旨參照）。又執行刑之量定，係事實審法院之職權，本有自
    由裁量之餘地，倘其所定執行刑，未逾法定刑範圍，亦無明
    顯違背公平正義、法律秩序理念及目的等，即難指為違法或
    不當（最高法院100年度台抗字第1044號裁定意旨參照）。
三、經查：
  ㈠抗告人所犯如原裁定附表所示各罪，先後經臺灣臺中地方法
    院、臺灣臺北地方法院及本院判處如原裁定附表所示之刑，
    均經分別確定，有原裁定附表所示各該判決書及臺灣高等法
    院被告前案紀錄表分別附於執行卷、本院卷可稽，嗣經檢察
    官向原審法院聲請定其應執行之刑，經原審法院審核卷證結
    果，認其聲請為正當，依刑事訴訟法第477條第1項，刑法第
    53條、第51條第5款，裁定其應執行刑為有期徒刑7年6月，
    係在受刑人本件各宣告刑中刑期最長之有期徒刑2年以上，
    最長期之有期徒刑30年以下（被告宣告刑總刑度合計為有期
    徒刑34年8月，已逾有期徒刑30年，應以30年為限，刑法第5
    1條第5款但書參照）之範圍內 ，即合於法律規定之外部性
    界限。從形式上觀察，要屬事實審法院職權之合法行使，本
    院經核尚無違誤，且原裁定酌定之刑尚稱妥適，亦難謂有何
    輕重失當之處。抗告意旨所執前詞，無非係指摘原裁定定刑
    過重，而有不當，惟抗告人所犯如原裁定附表所示各罪宣告
    總刑度34年8月中，就其中編號3至4所示之罪部分，業先經
    本院以109年度金上更一字第156號裁定應執行刑為有期徒刑
    2年，已就原宣告總刑度（即有期徒刑2年9月）予以寬減9月
    ；而臺灣臺北地方法院、臺灣臺中地方法院前就原裁定附表
    編號1至5、6至12所示之罪則分別定應執行刑為有期徒刑3年
    6月、4年10月，顯已就原宣告總刑度予以大幅寬減；至原審
    就本案定其應執行刑時，更將受刑人原先已獲減免後之總刑
    度（即有期徒刑8年4月），再予寬減有期徒刑10月，最終定
    執行刑為有期徒刑7年6月，並非未予任何折讓，且屬寬厚，
    亦符合內部界限，核無濫用裁量權限之情形。再衡酌抗告人
    所犯如原裁定附表編號1至12所示之加重詐欺罪，其犯罪動
    機、方法及行為手段固均相類似，然抗告人先於107年12月
    間起加入姓名年籍不詳綽號「小胖」之人所屬詐欺集團擔任
    「車手」，犯如原裁定附表編號1至4、6至11所示犯行，又
    另於107年12月間起以自己及不知情友人之名義，承租房屋
    並協助申辦網路，供姓名年籍不詳綽號「阿達」之人所屬詐
    欺集團，犯如附表編號5、12所示加重詐欺犯行，抗告人之
    犯罪行為樣態已有區別，且斟酌每次加重詐欺犯行均各自侵
    害不同被害人之不同財產法益，對被害人等造成損害非輕，
    亦影響被害人等生活至鉅，顯見抗告人輕忽法律，就其所犯
    財產犯罪而言，已對他人財產造成實質上損害，且犯罪甚為
    頻繁，堪認其已非偶發性犯罪，反映出其法治觀念薄弱，自
    我約束能力不足之人格特性與犯罪傾向，欠缺尊重他人財產
    權益、正確謀生、法治觀念，自不宜再給予過度刑罰優惠，
    以匡正其迭次違反刑罰規範之行為。本院審酌原裁定就自由
    裁量之行使，復符合比例原則、公平正義原則、法律秩序理
    念及法律規範目的，尚無瑕疵可指，自應尊重原審法院裁量
    權限之行使，不得任意指其為違法不當。
  ㈡抗告人雖執前詞提起抗告，惟查其所犯如原裁定附表所示各
    罪，行為明顯可分，在刑法評價上各具獨立性而獨立成罪，
    此不因罪名相同而異。是抗告意旨以其所犯原裁定附表編號
    1至12所示各罪屬同一案件等語，顯屬抗告人對於法律適用
    之誤解。
  ㈢綜上，原裁定所定之應執行刑，係在未逾越上開各罪宣告刑
    加總之最長期限制範圍內，並已注意部分確定判決業經定其
    應執行之刑，妥予定刑為有期徒刑7年6月，而非逕以實質累
    加方式為之，不僅符合定應執行刑裁量權行使之外部性界限
    與內部性界限，亦非置受刑人可能蒙受過苛刑罰於不顧，顯
    已反應責任遞減原則，兼及罪責相當原則與受刑人恤刑利益
    ，難謂有何濫用裁量權或失諸過重之違法不當情事。準此，
    抗告人所執前詞，無非祇憑抗告人個人主觀意見，對原裁定
    適法裁量權之職權行使，任意指摘，實難認為可採。本件抗
    告為無理由，應予駁回。
四、據上論斷，依刑事訴訟法第412條，裁定如主文。
中　　華　　民　　國　　110 　年　　10　　月　　18　　日
　　　　　　刑事第七庭    審判長法　官  梁  堯  銘  
　　　　　　　　　　　　　　　  法　官  張  智  雄
　　　　　　　　　　　　　　　  法　官  王  鏗  普
以上正本證明與原本無異。
如不服本裁定，應於收受送達後5日內向本院提出再抗告書狀（
須附繕本）。因疫情而遲誤不變期間，得向法院聲請回復原狀。
                                書記官  周  巧  屏   
 
中　　華　　民　　國　　110 　年　　10　　月　　18　　日